臺灣板橋地方法院交通事件裁定　　　　 94年度交聲字第125號
原處分機關　交通部公路總局臺北區監理所
異　議　人　乙○○
即受處分人
上列受處分人因違反道路交通管理處罰條例案件，對於交通部公
路總局臺北區監理所民國93年12月23日所為之處分（原處分案號
：北監自裁字第裁40－CM0000000 號），聲明異議，本院裁定如
下：
    主  文
異議駁回。
    理  由
一、按槽化線，用以引導車輛駕駛人循指示之路線行駛，並禁止
    跨越。劃設於交岔路口、立體交岔之匝道口或其他特殊地點
    ，道路交通標誌標線號誌設置規則第171 條第1 項定有明文
    。次按汽車在交岔路口十公尺內不得臨時停車，又禁止臨時
    停車處所不得停車，道路交通安全規則第111 條第1 項第2
    款、第112 條第1 項第1 款分別定有明文。又按汽車駕駛人
    停車時，在禁止臨時停車處所停車者，處新臺幣（下同）60
    0 元以上1200元以下罰鍰，道路交通管理處罰條例第56條第
    1 項第1 款亦定有明文。
二、異議意旨略以：異議人即受處分人乙○○認警員甲○○公報
    私仇，沒有原則、公報私仇及選擇性開單。異議人所有之車
    子只要被他看到就必罰，如於92年4 月11日上午9 時12分許
    ，異議人將車子停在人煙稀少的地方兩分鐘，被該警察看到
    開罰，異議人說「馬上就走」，仍對異議人開立罰單。異議
    人認該警員取締不公，未對路旁紅線停車開罰，乃站在原處
    看該警員開罰單！於是該警員便在車內偷拍異議人。異議人
    找分駐所所長申訴，要求交出膠卷，自此該名員警於92年6
    月9 日、93年10月23日又對異議人開罰單。異議人不服，所
    以，在異議人遭舉發之同一地點，不同時段連續兩天拍照，
    結果沒有那部車被開單，足證卓某取締不當。為此聲明異議
    ，請求撤銷原處分云云。
三、經查：
（一）、異議人即受處分人乙○○於民國（下同）93年10月23日
        下午1 時30分許，將其所有車牌號碼L4─8147號自用小
        客車，停放於臺北縣鶯歌鎮○○路之火車站（禁止臨時
        停車處所）之違規行為，經警拍照後，逕行掣單舉發等
        情，有臺北縣政府警察局93年11月9 日北縣警交字第CM
        0000000 號舉發違反道路交通管理事件通知單影本1 紙
        及採證照片1 幀在卷可稽，並經舉發機關即臺北縣政府
        警察局三峽分局復查無誤，有該局93年12月7 日北縣警
        峽交裁字第0930029386號書函影本1 紙附卷足參。且經
        本院詳閱卷附之採證照片片1 幀及異議人所提出之照片
        4 幀，異議人停放車輛之處乃劃設有白色斜線之地點，
        且該白色斜線係屬於劃設於交岔路口、立體交岔之匝道
        口或其他特殊地點之槽化線，乃用以引導車輛駕駛人循
        指示之路線行駛，並禁止跨越。且異議人對於前開自用
        小客車於上述時、地停車之客觀事實並不爭執，足證異
        議人所有之自用小客車停放之地點，依前揭說明確係用
        以引導車輛駕駛人循指示之路線行駛之槽化線，是異議
        人雖以前揭情詞置辯，無從解免其違規停車之責。本件
        事證明確，異議人不依規定位置停放車輛之違規行為，
        洵堪認定。
（二）、異議人雖以前揭警察執法不公等情詞置辯，然行政機關
        為行政行為，非有正當理由，不得為差別待遇，固為行
        政程序法第五條所揭示之平等原則，亦為行政法上重要
        之一般法律原則，惟主張平等原則之基礎事實應為合法
        ，即處分相對人不得要求行政機關為不法行政行為之平
        等，縱然該處有其他違規停車情事而未為警員所舉發，
        亦非為異議分人可得據以免責之事由。況該處未被舉發
        之自小客車是否亦違規停車，並不影響異議人有上開違
        規行為之認定，則異議人主張警察執法不公，不足據以
        反論異議人未違規停車。
四、綜上所述，異議人確有於前開時間在禁止臨時停車處所違規
    停車之行為，原處分機關援引首揭法條裁處異議人罰鍰900
    元，核無違誤，本件異議為無理由，應予駁回。
五、據上論斷，應依道路交通案件處理辦法第19條，裁定如主文
    。
中　　華　　民　　國　　94　　年　　3 　　月　　11　　日
                      交通法庭  法　官  高玉舜
以上正本證明與原本無異
如不服本裁定應於送達後5日內向本院提出抗告狀
                                書記官　田世杰
中　　華　　民　　國　　94　　年　　3 　　月　　11　　日
